【裁判字號】    90,訴,873
【裁判日期】    900627
【裁判案由】    毒品危害防制條例
【裁判全文】
臺灣板橋地方法院刑事判決                            九十年度訴字第八七三號
    公  訴  人  臺灣板橋地方法院檢察署檢察官
    被      告  甲○○
右列被告因違反毒品危害防制條例案件，經檢察官提起公訴（九十年度毒偵字第一一
八八號），本院判決如左：
    主    文
甲○○連續施用第一級毒品，累犯，處有期徒刑玖月，扣案之第一級毒品海洛因壹包
（淨重零點貳柒公克、包裝重零點貳貳公克）沒收銷燬之，注射針筒貳支沒收之；又
連續施用第二級毒品，累犯，處有期徒刑伍月。應執行有期徒刑壹年，扣案之第一級
毒品海洛因壹包（淨重零點貳柒公克、包裝重零點貳貳公克）沒收銷燬之，注射針筒
貳支沒收之。
    事    實
一、甲○○曾有違反毒品危害防制條例、竊盜等案件之前科，其所犯最近一次竊盜案
    件，係於民國八十九年二月十六日經本院判處有期徒刑四月確定，於八十九年八
    月十七日在監執行完畢，其另於八十八年十月間因違反毒品危害防制條例案件，
    經臺灣板橋地方法院檢察署檢察官聲請本院裁定送觀察勒戒後，認有繼續施用毒
    品傾向，而於八十八年十月二十二日經臺灣板橋地方法院檢察署檢察官以八十八
    年度聲戒字第一○二五號聲請裁定令入戒治處所施以強制戒治一年，再經本院裁
    定停止戒治，所餘期間付保護管束，於八十九年十月三十一日保護管束期滿，並
    經該署檢察官於九十年二月一日以九十年度戒毒偵字第九六號為不起訴處分確定
    。竟仍不知警惕，明知海洛因及安非他命業經毒品危害防制條例分列為第一、二
    級毒品，不得施用或持有，仍各基於施用第一級、第二級毒品之概括犯意，均自
    九十年二月間某日起（確實日期不詳）至九十年三月六日止，均在其位於臺北縣
    三重市○○○路六二號或同市○○路○段二號之「佑民醫院」等處，連續以將海
    洛因摻水置入注射針筒加以注射之方式，施用海洛因多次；另連續將第二級毒品
    安非他命置於吸食器內，下以火燒烤產生煙霧後經由口鼻吸用之方式，而施用第
    二級毒品安非他命多次。嗣於九十年三月七日凌晨零時十分許，經警在上址「佑
    民醫院」六樓六○六室內查獲，並扣得海洛因一包（淨重零點二七公克、包裝重
    零點二二公克）與甲○○所有供施用海洛因所用之注射針筒二支，而循線偵悉上
    情，甲○○則經臺灣板橋地方法院檢察署檢察官聲請本院於九十年四月十一日以
    九十年度毒聲字第一五八八號裁定其令入戒治處所施以強制戒治一年。
二、案經臺北縣警察局三重分局報請臺灣板橋地方法院檢察署檢察官偵查起訴。
    理  由
一、右揭事實，業據被告甲○○於本院審理時坦承不諱，而其於前開經警查獲時所採
    集之尿液經送請鑑驗之結果，確有甲基安非他命及嗎啡之陽性反應乙節，此有臺
    北縣政府衛生局九十年三月十九日北衛檢字第一六三九三號尿液煙毒檢驗成績書
    一件附於偵查卷足憑，而扣案之白色粉末，經送請鑑定之結果係第一級毒品海洛
    因（淨重零點二七公克、包裝重零點二二公克），並有法務部調查局鑑定通知書
    一份在卷可按。則按海洛因於人體內會代謝成嗎啡，因此涉嫌海洛因之施用者係
    檢驗其尿液中之嗎啡反應等情，此為本院職務上已知之事實，復觀以目前常見施
    用之毒品皆係海洛因，甚少或甚至未見有施用鴉片或嗎啡者之常情，及被告自承
    其係施用海洛因等節，是其確係施用海洛因，而非嗎啡之事實，亦應堪以認定。
    此外，復有被告所有供施用海洛因之針筒二支扣案可資佐證，本件事證明確，被
    告之犯行堪予認定。
二、核被告甲○○所為係於五年內二犯毒品危害防制條例第十條第一項施用第一級毒
    品海洛因罪及同條第二項施用第二級毒品安非他命罪。其前後多次施用海洛因或
    安非他命之犯行，均時間緊接，犯罪構成要件相同，顯係基於概括犯意反覆為之
    ，應分別依連續犯之規定論以一罪，並依法各加重其刑。被告施用前持有海洛因
    及安非他命之低度行為，則為施用之高度行為所吸收，不另論罪。又其施用海洛
    因及安非他命二罪間，犯意各別，行為不同，應予分論併罰。茲查被告曾有多次
    違反毒品危害條例、竊盜等案件之前科，其所犯最近一次竊盜案件，係於八十九
    年二月十六日經本院判處有期徒刑四月確定，於八十九年八月十七日在監執行完
    畢，有臺灣高等法院檢察署刑案紀錄簡覆表一份在卷可查，其於五年內再犯本件
    有期徒刑以上之二罪，均為累犯，應各依法遞加重其刑。爰審酌被告違反禁令，
    多次非法施用足以導致精神障礙及生命危險之毒品，與其犯罪之動機、目的、次
    數暨其施用毒品之期間、方式，事後坦承施用安非他命及海洛因犯行等一切情狀
    ，分別量處如主文所示之刑，並定其應執行刑，以示懲儆，並冀自新。
三、至扣案之海洛因一包（淨重零點二七公克、包裝重零點二二公克）係第一級毒品
    ，為違禁物，應依毒品危害防制條例第十八條第一項規定沒收銷燬之。而扣案之
    注射針筒二支，均係被告所有供其施用海洛因所用之物，業經其於本院審理中供
    明在卷，爰依刑法第三十八條第一項第二款之規定宣告沒收，併此敘明。
據上論斷，應依刑事訴訟法第二百九十九條第一項前段，毒品危害防制條例第十條第
第一項、第二項、第十八條第一項前段，刑法第十一條前段、第五十六條、第四十七
條、第五十一條第五款、第三十八條第一項第二款，判決如主文。
本案經檢察官楊四猛到庭執行職務。
中        華      民國       九十    年     六    月    二十六  日
                                     臺灣板橋地方法院刑事第一庭
                                      法  官  邱 靜 琪
右正本證明與原本無異。
如不服本判決，應於判決送達後十日內向本院提出上訴狀 (應附繕本) ，上訴於臺灣
高等法院。
                                          書記官    劉日賓
中        華      民        國       九十    年     六    月    二十七  日
附錄本案論罪科刑法條全文：
毒品危害防制條例第十條
施用第一級毒品者，處六月以上五年以下有期徒刑。
施用第二級毒品者，處三年以下有期徒刑。


司法院資訊處製作；財團法人民間司法改革基金會備份。
